臺灣桃園地方法院刑事判決
110年度審原易字第154號
公  訴  人  臺灣桃園地方檢察署檢察官 
被      告  康昭華


            黃國偉


                   (另案於法務○○○○○○○○附設勒戒處所執行觀
                   察勒戒中)
上  1   人
指定辯護人  本院公設辯護人 彭詩雯  
上列被告因竊盜案件，經檢察官提起公訴（110年度偵字第33767
號），被告於本院準備程序中，就被訴事實為有罪之陳述，經本
院告知簡式審判程序意旨，並聽取當事人及辯護人之意見後，本
院裁定改依簡式審判程序審理，本院判決如下：
    主  文
康昭華共同犯竊盜罪，處有期徒刑玖月。未扣案之犯罪所得新臺
幣肆拾貳萬元沒收，於全部或一部不能沒收或不宜執行沒收時，
追徵其價額。
黃國偉共同犯竊盜罪，處有期徒刑玖月。未扣案之犯罪所得新臺
幣貳拾捌萬元沒收，於全部或一部不能沒收或不宜執行沒收時，
追徵其價額。
    事實及理由
一、本件犯罪事實及證據，除證據部分補充「被告康昭華、黃國
    偉於本院準備程序及審理時之自白」外，餘均引用檢察官起
    訴書所載（詳如附件）。
二、論罪科刑
(一)核被告康昭華、黃國偉（下稱被告等2人）所為，均係犯刑
    法第320條第1項之竊盜罪。被告等2人就上開犯行間，均有
    犯意聯絡及行為分擔，均為共同正犯。被告等2人於民國109
    年12月8日起至110年6月7日上午8時15分許止間陸續竊取東
    林公司之銅粉，係基於竊盜之單一犯意，時間密接，各行為
    之獨立性極為薄弱，在刑法評價上，以視為數個舉動之接續
    施行，合為包括之一行為予以評價，屬接續犯，各論以一罪
    即足。
(二)被告黃國偉前於106年間因施用毒品案件，經本院以106年度
    桃原簡字第90號判決判處有期徒刑3月確定，於107年4月11
    日徒刑期滿執行完畢，乙節，有臺灣高等法院被告前案紀錄
    表1份在卷可考，被告黃國偉於上開徒刑執行完畢後，5年內
    故意再犯本案有期徒刑以上之罪，固符合累犯規定，而應依
    刑法第47條第1項規定加重其刑。然參照司法院大法官釋字
    第775號解釋意旨，審酌被告黃國偉雖有上揭構成累犯之情
    形，惟屬施用毒品案件，與本案其所犯竊盜罪間，彼此罪質
    迥異、犯罪手法與型態亦不相同，況無他據可徵被告黃國偉
    本案犯行具有特別惡性或刑罰反應力薄弱之情形，是尚無就
    法定最低刑度予以加重之必要，故就被告黃國偉本案所犯之
    罪，不依刑法第47條第1項加重其刑，併此敘明。
(三)爰審酌被告等2人均不思以正當途徑賺取所需，反以如起訴
    書犯罪事實欄一、所示方式竊取他人所有之物，渠等所為不
    僅侵害他人之財產法益，亦破壞社會安寧與秩序，應予非難
    ，惟念被告等2人均坦承犯行、態度尚可，兼衡被告等2人各
    自之犯罪動機、目的、手段、參與程度及分工，並考量被害
    人東林金屬有限公司所受生財產上損害及告訴人彭藏賢於警
    詢證稱:遭竊竊金屬產品約7,000多公斤，如以市價1公斤新
    臺幣（下同）260元至280元，約莫損失200多萬元等語(詳偵
    卷第99頁反面)，被告康昭華於偵訊自承:依我在該公司任職
    經驗，我認公司損失約120、130萬元(詳偵卷第359頁反面)
    ，可認被害人及告訴人損失甚鉅、又被告2人接續為附件起
    訴書犯罪事實欄一所載之竊盜犯行期間將近半年等情，暨被
    告康昭華教育程度為高中畢業、家庭經濟狀況勉持；被告黃
    國偉教育程度為國中肄業、家庭經濟狀況勉持等一切情狀，
    分別量處如主文所示之刑，以示懲儆。
三、沒收：
(一)按犯罪所得，屬於犯罪行為人者，沒收之。但有特別規定者
    ，依其規定。前二項之沒收，於全部或一部不能沒收或不宜
    執行沒收時，追徵其價額。又第一項及第二項之犯罪所得，
    包括違法行為所得、其變得之物或財產上利益及其孳息；刑
    法第38條之1第1項、第3項、第4項分別定有明文。又共同正
    犯犯罪所得之沒收，屬於被告刑罰權範圍之問題，應就各人
    之實際所得而為沒收，不應令之負連帶沒收之責任（最高法
    院104年度台上字第2521號判決意旨參照）。
(二)查被告等2人所竊取之銅粉，經被告黃國偉載至資源回收場
    變賣，賣得價金70萬元，由被告康昭華分得6成，即42萬元
    ；被告黃國偉分得4成，即28萬元等語，業據被告等2人分別
    於警詢、本院準備程序時供陳明確（詳偵卷第79頁、本院11
    1年3月8日準備程序筆錄第2頁），是前開變賣所得之價金，
    自屬被告等2人本案犯罪所得變得之物，復未經扣案，而本
    案亦無不宜宣告沒收之情事存在，爰依上揭規定，就本案被
    告等2人自身所分得之部分，分別於其所犯罪名下予以宣告
    沒收，並於全部或一部不能沒收或不宜執行沒收時，各追徵
    其價額。
(三)至被告等2人竊得之銅粉1,957公斤，已發還予告訴人，此有
    贓物認領保管單1份在卷可佐，是爰依前開規定，不予宣告
    沒收，併此敘明。
據上論斷，應依刑事訴訟法第273條之1第1項、第299條第1項前
段、第310條之2、第454條第2項，判決如主文。
本案經檢察官邱文中、郭印山提起公訴，檢察官林欣怡到庭執行
職務。　　
中　　華　　民　　國　　111 　年　　4 　　月　　 8　　日
                    刑事審查庭    法　官　林慈雁
以上正本證明與原本無異。
如不服本判決應於收受判決後20日內向本院提出上訴書狀，並應
敘述具體理由。其未敘述上訴理由者，應於上訴期間屆滿後20日
內向本院補提理由書(均須按他造當事人之人數附繕本)「切勿逕
送上級法院」。
                                  書記官　吳秉翰
中　　華　　民　　國　　111 　年　　4 　　月　　 8　　日
附錄本判決論罪法條全文：
中華民國刑法第320條
意圖為自己或第三人不法之所有，而竊取他人之動產者，為竊盜
罪，處5年以下有期徒刑、拘役或50萬元以下罰金。
意圖為自己或第三人不法之利益，而竊佔他人之不動產者，依前
項之規定處斷。
前二項之未遂犯罰之。
　
附件：
臺灣桃園地方檢察署檢察官起訴書
                                    110年度偵字第33767號
　　被　　　告　康昭華　男　58歲（民國00年0月0日生）
　　　　　　　　　　　　住○○市○○區○○路0段000號7樓
　　　　　　　　　　　　國民身分證統一編號：Z000000000號
　　　　　　　　黃國偉　男　34歲（民國00年00月00日生）
　　　　　　　　　　　　住○○市○○區○○路00號
　　　　　　　　　　　　國民身分證統一編號：Z000000000號
上列被告等因竊盜案件，已經偵查終結，認應提起公訴，茲將犯
罪事實及證據並所犯法條分敘如下：
　　　　犯罪事實
一、黃國偉前因違反毒品危害防制條例案件，經臺灣桃園地方法
    院以106年度桃原簡字第1823號判決判處有期徒刑3月確定，
    於民國107年4月11日徒刑執行完畢。詎猶不知悔改，而與康
    昭華共同為下述竊盜行為。緣康昭華為址設桃園市○○區○○路
    0○0號東林金屬有限公司(下稱東林公司)員工，其利用可解
    除上開公司保全系統磁扣之便，與黃國偉共同意圖為自己不
    法之所有，基於竊盜之犯意聯絡，於109年12月8日至110年6
    月7日8時15分間，在彭藏賢開設之上開公司，趁上開公司員
    工上班前之空檔，由康昭華以磁扣解除保全警示系統後，康
    昭華、黃國偉即潛入東林公司內，以小米袋盛裝之方式，徒
    手竊取銅粉約7,000餘公斤。康昭華、黃國偉得手後，再由
    黃國偉騎乘車號000-000號或車牌號碼不詳之普通重型機車
    ，分別將贓物載往徐志豪、羅鴻逸開設之「達發企業社」、
    「富豐環保公司」之資源回收廠變賣，獲得價金約新臺幣(
    下同)70萬元，並將贓款花用殆盡。嗣彭藏賢發覺有異並調
    閱公司內監視器畫面，經警據報前往「達發企業社」資源回
    收廠，並扣得銅粉共1,957公斤(業經發還)，乃依法偵辦。
二、案經彭藏賢訴由桃園市政府警察局龜山分局報告偵辦。
　　　　證據並所犯法條
一、證據清單及待證事實：
編號 證據名稱 待證事實 1 被告康昭華、黃國偉之自白 被告2人於上開時、地，以上述方式，竊取銅粉約7,000餘公斤之事實。 2 告訴人彭藏賢之指訴 (1)同上。 (2)扣案銅粉共1,957公斤已發還之事實。 3 證人即達發企業社負責人徐志豪、證人即富豐環保公司負責人羅鴻逸之證述 (1)被告黃國偉有載運銅粉至達發企業社，並變價約40萬至50萬之事實。 (2)被告黃國偉有載運銅粉至富豐環保公司，並變價總價金不詳之事實。 4 東林公司刑案照片7張(偵卷第169頁以下) 、富豐環保公司現場照片4張(偵卷第177頁以下)、現場監視器畫面光碟2片、監視器畫面截圖65張(偵卷第181頁以下)資源回收廠監視畫面截圖15張(偵卷第247頁以下)、達發企業社、富豐環保公司收購回收物收據等資料、搜索暨扣押筆錄、扣押物品目錄表、贓物認領保管單各1份。 同待證事實編號1。 
二、核被告康昭華、黃國偉所為，均係犯刑法第320條第1項之竊
    盜罪嫌。被告2人就上開犯行間，有犯意聯絡及行為分擔，
    請論以共同正犯。又被告2人係以同一行為決意，密接為前
    開竊盜行為，請論以接續犯。被告黃國偉有如犯罪事實欄所
    載之論罪科刑及執行情形，有本署刑案資料查註紀錄表1份
    附卷可稽，其於受有期徒刑執行完畢後，5年內故意再犯本
    案有期徒刑以上之罪，為累犯，請依刑法第47條第1項規定
    ，並參酌司法院大法官釋字第775號解釋文及理由書之意旨
    ，裁量是否加重本刑。
三、沒收：扣案銅粉共1,957公斤之犯罪所得，業經告訴人彭藏
    賢領回，且有贓物認領保管單1份在卷可憑，是上開犯罪所
    得既已實際合法發還，依刑法第38條之1第1項、第5項之規
    定，請不予宣告沒收或追徵。又被告康昭華於偵查中陳稱：
    我們變價實際獲利約70萬元，以我任職的經驗，東林公司約
    損失價值120至130萬之銅粉等語，此部分未扣案之犯罪所得
    ，請依刑法第38條之1第1項前段規定宣告沒收，併依刑法第
    38條之1第3項規定宣告於全部或一部不能沒收或不宜執行沒
    收時，追徵其價額。
四、依刑事訴訟法第251條第1項提起公訴。
　　此　致
臺灣桃園地方法院
中　　華　　民　　國　 110　　年　　11　　月　　14　　日
                              檢  察  官  邱文中
                              檢  察  官  郭印山
本件證明與原本無異
中　　華　　民　　國　 110　　年　　12　　月　  13    日
                              書  記  官  徐志良
所犯法條：
中華民國刑法第320條
（普通竊盜罪、竊佔罪）
意圖為自己或第三人不法之所有，而竊取他人之動產者，為竊盜
罪，處5年以下有期徒刑、拘役或5百元以下罰金。
意圖為自己或第三人不法之利益，而竊佔他人之不動產者，依前
項之規定處斷。
前二項之未遂犯罰之。